【裁判字號】    97,審訴,361
【裁判日期】    970310
【裁判案由】    毒品危害防制條例
【裁判全文】
臺灣高雄地方法院刑事判決             97年度審訴字第361號
公  訴  人  臺灣高雄地方法院檢察署檢察官
被      告  甲○○
                    (另案於台灣高雄看守所羈押中）
上列被告因違反毒品危害防制條例案件，經檢察官提起公訴（97
年度毒偵字第1165號），嗣因被告就被訴事實為有罪陳述，經本
院告知簡式審判程序意旨，並聽取公訴人及被告之意見後，本院
合議庭裁定由受命法官獨任依簡式審判程序審理，判決如下：
    主  文
甲○○施用第一級毒品，處有期徒刑柒月。
    事  實
一、甲○○前因施用毒品案件，經本院94年度毒聲字第1424號裁
    定送觀察、勒戒後，認有繼續施用毒品傾向，遂以94年度毒
    聲字第2782號裁定令入戒治處所施以強制戒治，於民國95年
    8 月4 日執行完畢釋放，另由台灣高雄地方法院檢察署檢察
    官以95年度戒毒偵字第321 號為不起訴處分確定。詎其猶不
    知悛悔，復基於施用第一級毒品海洛因之犯意，自前開觀察
    、勒戒執行完畢釋放後5 年內，於96年12月20日19時回溯24
    小時內某時許（不含警力拘束期間），在其位於高雄縣大寮
    鄉○○街42巷6 號住處內，以將海洛因摻水後、再以針筒注
    射之方式，非法施用第一級毒品海洛因1 次。嗣於96年12月
    20日17時15分許，在高雄縣大寮鄉○○路、中華北街口遭警
    攔檢查獲，並徵得其同意後採尿送驗，進而查悉上情。
二、案經高雄縣政府警察局仁武分局報請台灣高雄地方法院檢察
    署檢察官偵查起訴。
    理  由
一、本件被告甲○○係違反毒品危害防制條例第10條第1 項施用
    第一級毒品罪，其法定刑為死刑、無期徒刑、最輕本刑為3
    年以上有期徒刑以外之罪，於準備程序進行中被告就被訴事
    實為有罪陳述，由受命法官告知簡式審判程序要旨並聽取其
    與公訴人之意見，經被告同意適用簡式審判程序後，本院亦
    認無不得或不宜改依簡式審判程序進行之處，爰依刑事訴訟
    法第273 條之1 第1 項、第284 條之1 規定，本院合議庭裁
    定由受命法官獨任進行簡式審判程序，合先敘明。
二、上揭事實，業有尿液採證檢驗對照表及台灣檢驗科技股份有
    限公司97年1 月17日濫用藥物尿液檢驗報告各1 件在卷可稽
    ，復據被告於本院審理中坦認上情不諱，足徵被告之自白核
    與事實相符，堪予採信。按尿液內所含毒品成分之檢出，與
    其投與量、個人體質及檢驗儀器之精密度等有關。經查有關
    文獻資料，甲基安非他命經口服投與後，約有百分之70於24
    小時內自尿液中排出，海洛因經注射投與後，迅速水解成6-
    monoacetylmorphine，轉變成嗎啡，再循嗎啡之代謝途徑排
    出體外，約有百分之80於24小時內自尿液排出，因此採尿化
    驗應以投與後24小時內所採者為宜，此有行政院衛生署藥物
    食品檢驗局（82）藥檢壹字第8225269 號函可查，亦為本院
    歷來審理施用毒品案件職務上所知悉之事項。本件被告雖坦
    認前揭施用第一級毒品海洛因之情，惟供稱已忘記正確時間
    等語，是本院參以被告遭警查獲後，乃於96年12月20日19時
    為警採集尿液送驗，經檢驗結果呈現嗎啡陽性反應一節，業
    有卷附前開尿液採證檢驗對照表及檢驗報告可證，揆諸前揭
    說明，堪認被告於96年12月20日19時（起訴書誤載為96年10
    月20日19時許）為警採尿時回溯24小時內某時許（不含警力
    拘束期間），確有非法施用第一級毒品海洛因之情甚明。另
    查，被告前因施用毒品案件，經本院裁定送觀察、勒戒後，
    認有繼續施用毒品傾向，遂裁定令入戒治處所施以強制戒治
    ，於95年8 月4 日執行完畢釋放，另由台灣高雄地方法院檢
    察署檢察官以95年度戒毒偵字第321 號為不起訴處分確定等
    情，有台灣高等法院被告前案紀錄表1 份附卷可參，足認被
    告確於前開強制戒治執行完畢釋放後、5 年內再犯毒品危害
    防制條例第10條第1 項施用第一級毒品罪。職是，本件事證
    明確，被告犯行洵堪認定，應依法論科。
三、查海洛因係毒品危害防制條例第2 條第2 項第1 款所定第一
    級毒品，依法不得持有、施用及販賣。核被告甲○○所為，
    係違反毒品危害防制條例第10條第1 項施用第一級毒品罪。
    其施用第一級毒品海洛因前持有海洛因之低度行為，應為施
    用之高度行為所吸收，不另論罪。爰審酌被告前因施用毒品
    案件，迭經觀察、勒戒後，竟再為本件施用毒品犯行，足見
    其惡習已深，且戒絕毒癮之意志不堅，未能體悟施用毒品對
    自己、家人造成之傷害及社會之負擔，自屬可議；惟念其於
    犯後態度良好，並能坦承犯行及施用毒品本質上係屬戕害自
    身健康之行為，尚未直接危害他人，反社會性程度應屬較低
    等一切情狀，量處如主文所示之刑，以資懲儆。
據上論斷，應依刑事訴訟法第273 條之1 第1 項、第299 條第1
項前段，毒品危害防制條例第10條第1 項，判決如主文。
中    華    民    國    97    年    3     月    10    日
                  刑事第七庭  法  官 陳明呈
以上正本證明與原本無異。
如不服本判決應於收受本判決後10日內向本院提出上訴書狀，並
應敘述具體理由，如未敘述上訴理由者，應於上訴期間屆滿後20
日內補提理由書狀於本院（均須按他造當事人之人數附繕本）「
切勿逕送上級法院」。
中    華    民    國    97    年    3     月    12    日
                              書記官 林明忠
附錄本判決論罪科刑之法條：
毒品危害防制條例第十條
施用第一級毒品者，處六月以上五年以下有期徒刑。
施用第二級毒品者，處三年以下有期徒刑。


司法院資訊處製作；財團法人民間司法改革基金會備份。
